Config:
  hfst:
    Gen: ../../../src/generator-gt-norm.hfst
    Morph: ../../../src/analyser-gt-norm.hfst
  xerox:
    Gen: ../../../src/generator-gt-norm.xfst
    Morph: ../../../src/analyser-gt-norm.xfst
    App: lookup

Tests:



# todo:
# Proofread the gold standard (below)
# Then: run analyser, then correct.


  Noun - kipõń: # Noun (9) kipõń 'eng /est /fin' - full paradigm
     kipõń+N+Sg+Nom: kipõń
     kipõń+N+Sg+Gen: kibõna
     kipõń+N+Sg+Par: kibõnat
     kipõń+N+Sg+Ill: kibõnahe
     kipõń+N+Sg+Ine: kibõnan
     kipõń+N+Sg+Ela: kibõnast
     kipõń+N+Sg+All: kibõnalõ
     kipõń+N+Sg+Ade: kibõnal
     kipõń+N+Sg+Abl: kibõnalt
     kipõń+N+Sg+Tra: kibõnas
     kipõń+N+Sg+Ter: kibõnaniq
     kipõń+N+Sg+Abe: kibõnaldaq
     kipõń+N+Sg+Com: kibõnagaq
     kipõń+N+Pl+Nom: kibõnaq
     kipõń+N+Pl+Gen: kibõnidõ
     kipõń+N+Pl+Par: kibõnit
     kipõń+N+Pl+Ill: kibõnihe
     kipõń+N+Pl+Ine: kibõnin
     kipõń+N+Pl+Ela: kibõnist
     kipõń+N+Pl+All: kibõnilõ
     kipõń+N+Pl+Ade: kibõnil
     kipõń+N+Pl+Abl: kibõnilt
     kipõń+N+Pl+Tra: kibõnis
     kipõń+N+Pl+Ter: kibõniniq
     kipõń+N+Pl+Abe: kibõnildaq
     kipõń+N+Pl+Com: kibõnidõgaq
